---
title: "Prima squadra"
format:
  html:
    theme: darkly
    css: styles.css
---


# Prima squadra

Questa è la sezione dedicata alla **prima squadra**.

## Portieri
- K. Ferrara 1  
- C. Maianti 12  

## Difensori
- A. Arpini 2
- S. Azzali 3  
- E. Bettinelli 4  
- V. Camilleri 5 
- E. Maccherini 13  
- M. Vailati 14

## Centrocampisti
- [N. Abba 6](GiocatoriFT/abba.html)
- L. Gramignoli 7
- A. Latini 8
- J. Mozzanica 10
- R. Pavesi 18
- F. Russo 15
- T. Serioli 16
- R. Tomella 17

## Attaccanti
- R. De Martino 9
- B. Diop 11  
- D. Fenotti 19
- M. Varisco 20

# Analisi

```{r, echo=FALSE, message=FALSE, warning=FALSE, error=TRUE}

source("code/ReportUno.R")
source("code/ReportDue.R")
source("code/fisico_vs_tecnica.R")


ggplot(df_scatter, aes(x = physical_index, y = quality_index)) +
  geom_point(
    aes(fill = category),
    shape = 21,       # 🔹 Cerchio con bordo
    color = "white",  # 🔹 Bordo bianco
    size = 5,         # 🔹 Pallini più grandi
    alpha = 0.9,
    stroke = 0.7      # 🔹 Spessore del bordo
  ) +
  geom_text(
    aes(label = player),
    vjust = -1,
    color = "white",
    size = 3,
    alpha = 0.8
  ) +
  geom_vline(xintercept = mean_physical, linetype = "dashed", color = "gray60", size = 1.1) +
  geom_hline(yintercept = mean_quality,  linetype = "dashed", color = "gray60", size = 1.1) +
  
  scale_fill_manual(values = c(
    "Defenders" = "#FFFFFF",     # bianco
    "Midfielders" = "#FF2E2E",   # rosso
    "Forwards" = "gray30"        # grigio scuro
  )) +
  
  guides(
    fill = guide_legend(
      override.aes = list(color = "white")  # legenda con bordo bianco
    )
  ) +
  
  labs(
    title = "📈 Confronto tra qualità fisica e tecnica",
    subtitle = "Giocatori di movimento – confronto tra volumi fisici e qualità tecnica",
    x = "Indice Qualità Fisica (0-1)",
    y = "Indice Qualità Tecnica (0–1)",
    fill = "Ruolo"
  ) +
  
  theme_minimal(base_size = 14) +
  theme(
    plot.background = element_rect(fill = "#111111", color = NA),
    panel.background = element_rect(fill = "#111111", color = NA),
    legend.background = element_rect(fill = "#111111", color = NA),
    panel.grid.major = element_line(color = "#333333"),
    panel.grid.minor = element_line(color = "#222222"),
    text = element_text(color = "white"),
    axis.text = element_text(color = "white"),
    axis.title = element_text(color = "white", face = "bold"),
    plot.title = element_text(color = "#FF2E2E", face = "bold", size = 16),
    plot.subtitle = element_text(color = "white"),
    legend.text = element_text(color = "white"),
    legend.title = element_text(color = "white")
  )


```


# Rankings

```{r, echo=FALSE, message=FALSE, warning=FALSE}
source("code/ReportUno.R")
source("code/ReportUno.R")
source("code/Rankings.R")

```

::: {.columns}

::: {.column width="50%"}

```{r, echo=FALSE, message=FALSE, warning=FALSE}
tb_topspeed
```

:::
::: {.column width="50%"}

```{r, echo=FALSE, message=FALSE, warning=FALSE}
tb_workrate
```

::: 

::: {.column width="50%"}

```{r, echo=FALSE, message=FALSE, warning=FALSE}
tb_touches
```

:::
::: {.column width="50%"}

```{r, echo=FALSE, message=FALSE, warning=FALSE}
tb_releases
```


# [Advanced Analytics](GiocatoriFT/AdvancedAnalytics.html)
