---
title: "D. Martinelli"
format:
  html:
    theme: flatly
    css: styles.css
    toc: true
    toc-depth: 2
    smooth-scroll: true
    fig-format: svg
    fig-dpi: 320
    page-layout: article
execute:
  echo: false
  message: false
  warning: false
---



```{r, echo=FALSE, message=FALSE, warning=FALSE}
source("../code/ReportUnoNew.R")
source("../code/ReportDueNew.R")
source("../code/Temi_grafici.R")
source("../code/player_wheel.R")
source("../code/run_dynamics_new.R")
source("../code/phy_vs_tech_new.R")
source("../code/comparisons.R")

ctx <- readRDS(here::here("data", "derived", "u16_context.rds"))

df          <- ctx$df_u16
cph         <- ctx$cph_u16
ctx_session <- ctx$ctx_session_u16
ctx_pf      <- ctx$ctx_pf_u16
ctx_matches <- ctx$ctx_matches_u16
pcts        <- ctx$pcts_u16

scatter_data <- ctx$scatter_u16

df_dynamic_hid_match <- ctx$run_ctx_u16$df_dynamic_hid_match

scatter_u16_over_match   <- ctx$scatter_u16_over_match
scatter_u16_over_pf      <- ctx$scatter_u16_over_pf
scatter_u16_over_session <- ctx$scatter_u16_over_session


player_sel <- "D. Martinelli"
```

# Scheda Anagrafica
```{r}
# Scheda Anagrafica

#| echo: false
nome      <- "Daniel Martinelli"
nascita   <- as.Date("2010-02-16")
ruolo     <- "Difensore"
categoria <- "Allievi u16"
eta <- as.integer(floor(as.numeric(difftime(Sys.Date(), nascita, units="days"))/365.25))
tesseramento <- 2021
altezza <- 173
peso <- 57.1
piede <- "Destro"
```

::: {.callout-note appearance="simple"}
## `r nome`

- **Categoria:** `r categoria`
- **Ruolo:** `r ruolo`

| Campo | Valore |
|:--|--:|
| Data di nascita | `r format(nascita, "%d/%m/%Y")` |
| Età | `r eta` |
| Anno tesseramento | `r tesseramento` |
| Piede | `r piede` |
| Altezza | `r altezza` |
| Peso | `r peso` |
:::


# Minutaggi

### Partite
```{r, echo = FALSE, message = FALSE, warning = FALSE}
library(tibble)
library(knitr)
library(kableExtra)

tab_partite <- tibble(
  `Partite totali` = 26,
  Presenze = 22,
  Minuti = 1530,
  Gol = 0,
  Ammonizioni = 1, 
  Espulsioni = 1
)

tab_partite %>%
  knitr::kable(align = "c") %>%
  kableExtra::kable_styling(full_width = FALSE)
```

### Allenamenti
```{r, echo = FALSE, message = FALSE, warning = FALSE}
library(tibble)
library(knitr)
library(kableExtra)

tab_allenamenti <- tibble(
  `Allenamenti totali` = 79,
  Presenze = 74,
  Assenze = 3,
  Infortuni = 1,
  `Aggregato cat. superiori` = 1
)

tab_allenamenti %>%
  knitr::kable(align = "c") %>%
  kableExtra::kable_styling(full_width = FALSE)
```

# Test Fisici

```{r}
#| echo: false
#| results: asis
#| message: false
#| warning: false

library(tibble)
library(knitr)
library(kableExtra)
library(glue)
library(dplyr)

sett20m <- 3.02
genn20m <- 3.23
apri20m <- 3.23

settjump <- 58.5
gennjump <- 58.5
aprijump <- 58.5

# Medie di riferimento
media_ft_20m <- 2.96
media_u16_20m <- 3.05

media_ft_jump <- 69.0
media_u16_jump <- 63.5

trend_badge <- function(delta, better = c("lower", "higher")) {
  better <- match.arg(better)
  
  improved <- if (better == "lower") delta < 0 else delta > 0
  worsened <- if (better == "lower") delta > 0 else delta < 0
  
  if (improved) {
    "<span class='badge bg-success'>Migliora</span>"
  } else if (worsened) {
    "<span class='badge bg-danger'>Peggiora</span>"
  } else {
    "<span class='badge bg-secondary'>Stabile</span>"
  }
}

fmt_value <- function(x, unit, digits) {
  paste0(sprintf(paste0("%.", digits, "f"), x), " ", unit)
}

fmt_delta <- function(x, unit, digits) {
  paste0(sprintf(paste0("%+.", digits, "f"), x), " ", unit)
}

trend_text <- function(delta, unit, digits, better = c("lower", "higher")) {
  better <- match.arg(better)
  
  glue("
    {trend_badge(delta, better)}
    <br>
    <span class='fw-semibold'>{fmt_delta(delta, unit, digits)}</span>
  ")
}

benchmark_text <- function(player_value, ref_value, unit, digits, better = c("lower", "higher")) {
  better <- match.arg(better)
  diff <- player_value - ref_value
  
  if (better == "lower") {
    label <- case_when(
      diff < 0 ~ "più veloce",
      diff > 0 ~ "più lento",
      TRUE ~ "in linea"
    )
    
    cls <- case_when(
      diff < 0 ~ "text-success",
      diff > 0 ~ "text-danger",
      TRUE ~ "text-secondary"
    )
  } else {
    label <- case_when(
      diff > 0 ~ "sopra media",
      diff < 0 ~ "sotto media",
      TRUE ~ "in linea"
    )
    
    cls <- case_when(
      diff > 0 ~ "text-success",
      diff < 0 ~ "text-danger",
      TRUE ~ "text-secondary"
    )
  }
  
  glue("
    <span class='{cls} fw-semibold'>{fmt_delta(diff, unit, digits)}</span>
    <br>
    <span class='small text-muted'>{label}</span>
    <br>
    <span class='small text-muted'>media: {fmt_value(ref_value, unit, digits)}</span>
  ")
}

make_test_table <- function(test_name, settembre, gennaio, aprile, media_u16, media_ft, unit, digits, better) {
  
  delta <- aprile - settembre
  
  tab <- tibble(
    Settembre = fmt_value(settembre, unit, digits),
    Gennaio = fmt_value(gennaio, unit, digits),
    Aprile = fmt_value(aprile, unit, digits),
    `Trend personale` = trend_text(delta, unit, digits, better),
    `vs Media u16` = benchmark_text(aprile, media_u16, unit, digits, better),
    `vs Media FT` = benchmark_text(aprile, media_ft, unit, digits, better)
  )
  
  table_html <- tab %>%
    knitr::kable(
      format = "html",
      escape = FALSE,
      align = "c"
    ) %>%
    kableExtra::kable_styling(
      full_width = FALSE,
      bootstrap_options = c("striped", "hover", "condensed")
    ) %>%
    kableExtra::row_spec(0, bold = TRUE)
  
  glue("
    <div class='mb-4'>
      <div class='h6 mb-2'>{test_name}</div>
      {table_html}
    </div>
  ")
}
html_sprint <- make_test_table(
  test_name = "Sprint 20 m",
  settembre = sett20m,
  gennaio = genn20m,
  aprile = apri20m,
  media_u16 = media_u16_20m,
  media_ft = media_ft_20m,
  unit = "s",
  digits = 2,
  better = "lower"
)

html_jump <- make_test_table(
  test_name = "Vertical Jump",
  settembre = settjump,
  gennaio = gennjump,
  aprile = aprijump,
  media_u16 = media_u16_jump,
  media_ft = media_ft_jump,
  unit = "cm",
  digits = 1,
  better = "higher"
)


html <- glue("
<div class='card shadow-sm mb-3'>
  <div class='card-body'>
    <div class='d-flex justify-content-between align-items-center flex-wrap gap-2 mb-3'>
      <div>
        <div class='text-muted small'>Test fisici</div>
        <div class='h5 mb-0'>Confronto Settembre - Gennaio - Aprile</div>
      </div>
      <div class='small text-muted'>Aggiornato al: {format(Sys.Date(), '%d/%m/%Y')}</div>
    </div>

    {html_sprint}
    {html_jump}

  </div>
</div>
")

knitr::asis_output(html)
```

# Monitoraggio

```{r, echo=FALSE, message=FALSE, warning=FALSE}
plot_phy_tec_player(player_sel, scatter_data = scatter_data)
```

<div class="explainer-box">
  <div class="explainer-title">Come leggere gli indici</div>
  <div class="explainer-text">
    Sono due indicatori sintetici che servono a riassumere doti fisiche e tecniche. Le linee 
    tratteggiate in grigio rappresentano la media della propria squadra. 
  </div>
  <div class="explainer-formula">
    IQF = combinazione normalizzata di distanza ad alta intensità per minuto, metri percorsi
    per minuto e distanza in sprint per sessione.
  </div>
  <div class="explainer-formula">
    IQT = combinazione normalizzata di numero rilasci per minuto, numero tocchi per minuto e 
    media di velocità dei rilasci. 
  </div>
</div>

::: {.columns}

::: {.column width="58%"}
```{r, echo=FALSE, message=FALSE, warning=FALSE}
report_fisico(player_sel, cph)
```
:::

::: {.column width="42%"}
```{r}
#| echo: false
#| message: false
#| warning: false
#| fig-format: svg
#| fig-dpi: 320
#| fig-bg: "white"
#| fig-width: 7
#| fig-height: 7
#| out-width: "100%"

plot_player_wheel(pcts, player_sel)


```
:::

:::

<div class="explainer-box">
  <div class="explainer-title">Come leggere i grafici</div>
  <div class="explainer-text">
    Il report fisico riporta le principali metriche fisiche, con un confronto tra il 
    giocatore e la  media del ruolo all'interno della squadra. 
    La sintesi riporta il confronto tra tutte le principali metriche rispetto a tutti i     
    giocatori della squadra.
  </div>
  <div class="explainer-formula">
    acceleration index = media pesata della accelerazioni, con peso crescente al crescere 
    dell'intensità dell'accelerazione.
  </div>
  <div class="explainer-formula">
    deceleration index = media pesata della decelerazioni, con peso crescente al crescere 
    dell'intensità delle decelerazioni.  
  </div>
</div>

::: {.panel-tabset}
# Full Sessions
```{r, echo=FALSE, message=FALSE, warning=FALSE}
report_tecnico(player_sel, ctx_session)
```

# Partita Finale Allenamento
```{r, echo=FALSE, message=FALSE, warning=FALSE}
report_tecnico(player_sel, ctx_pf)
```

# Partite Ufficiali
```{r, echo=FALSE, message=FALSE, warning=FALSE}
report_tecnico(player_sel, ctx_matches)
```

:::

<div class="explainer-box">
  <div class="explainer-title">Come leggere gli indici</div>
  <div class="explainer-text">
    Il report tecnico riporta le principali metriche tecniche, con un confronto tra il 
    giocatore e la  media del ruolo all'interno della squadra. 
    I primi tre valori indicano le percentuali rispettivamente di possessi lunghi, possessi
    corti e giocate di prima. Ci sono poi la durata media del possesso, la percentuale 
    di tocchi di sinistro e la percentuale di tocchi di destro.
  </div>
  <div class="explainer-formula">
    rv index = media pesata delle velocità di rilascio, con peso crescente al crescere 
    della velocità di rilascio.
  </div>
  <div class="explainer-formula">
    touches index = normalizzazione del numero di tocchi totali effettuati.   
  </div>
  <div class="explainer-formula">
    possession index = combinazione normalizzata di numero di tocchi, numero di rilasci,    
    numero di possessi lunghi e numero di palloni ricevuti.   
  </div>
</div>


### Trend di forma

```{r, echo=FALSE, message=FALSE, warning=FALSE}
#| fig-format: svg
#| fig-width: 12
#| fig-height: 12
#| out-width: "100%"
trend_fisico(player_sel, cph)

```

### Trend tecnico

```{r, echo=FALSE, message=FALSE, warning=FALSE}
#| fig-format: svg
#| fig-width: 12
#| fig-height: 8
#| out-width: "100%"
trend_tecnico_indici(player_sel, ctx_session)

```

```{r, echo=FALSE, message=FALSE, warning=FALSE}
trend_tecnico_possesso(player_sel, ctx_session)
trend_tecnico_piede(player_sel, ctx_session)

```


### Dinamica di corsa

::: {.panel-tabset}
# Contact Duration
```{r, echo=FALSE, message=FALSE, warning=FALSE}
plot_hid_box_kpi(df_dynamic_hid_match, player_sel, metric = "HCD")

```

# Flight Duration
```{r, echo=FALSE, message=FALSE, warning=FALSE}
plot_hid_box_kpi(df_dynamic_hid_match, player_sel, metric = "HFD")

```

# Stride Length
```{r, echo=FALSE, message=FALSE, warning=FALSE}
plot_hid_box_kpi(df_dynamic_hid_match, player_sel, metric = "HSL")


```


:::

<div class="explainer-box">
  <div class="explainer-title">Come leggere la dinamica di corsa</div>
  <div class="explainer-text">
    Questi grafici riportano la distribuzione, divisa per allenamento, delle principali 
    metriche per l'analisi della dinamica di corsa: durata media del contatto a terra, durata
    media del tempo di volo e lunghezza media della falcata. 
    I punti rossi sono i valori anomali, riportati successivamente nelle specifiche tabelle. 
    I valori anomali possono indicare il posizionamento non corretto dei gps nella sessione, 
    ma se ripetuti nel tempo possono servire da campanello di allarme per eventuali problemi
    fisici. 
  </div>
</div>

### Valori anomali

::: {.panel-tabset}
# Contact Duration
```{r, echo=FALSE, message=FALSE, warning=FALSE}
gt_hid_outlier_table(df_dynamic_hid_match, player_sel, metric = "HCD", top_n = 20)

```

# Flight Duration
```{r, echo=FALSE, message=FALSE, warning=FALSE}
gt_hid_outlier_table(df_dynamic_hid_match, player_sel, metric = "HFD", top_n = 20)

```

# Stride Length
```{r, echo=FALSE, message=FALSE, warning=FALSE}
gt_hid_outlier_table(df_dynamic_hid_match, player_sel, metric = "HSL", top_n = 20)

```
:::




# Confronto con Under 17
::: {.panel-tabset}
# Full Session
```{r, echo=FALSE, message=FALSE, warning=FALSE}
plot_compare_phy_tec_player(scatter_u16_over_session, player_sel)
```

# Partite Finali
```{r, echo=FALSE, message=FALSE, warning=FALSE}
plot_compare_phy_tec_player(scatter_u16_over_pf, player_sel)
```

# Partite Ufficiali
```{r, echo=FALSE, message=FALSE, warning=FALSE}
plot_compare_phy_tec_player(scatter_u16_over_match, player_sel)
```
:::


# Video


# Visita Medica
```{r}
#| echo: false
#| results: asis

scadenza_vm <- as.Date("2027-02-11")
oggi <- Sys.Date()
giorni <- as.integer(scadenza_vm - oggi)

stato_txt <- dplyr::case_when(
  giorni < 0   ~ "SCADUTA",
  giorni <= 30 ~ "URGENTE",
  giorni <= 90 ~ "ATTENZIONE",
  TRUE         ~ "OK"
)

badge_color <- dplyr::case_when(
  giorni < 0   ~ "danger",
  giorni <= 30 ~ "danger",
  giorni <= 90 ~ "warning",
  TRUE         ~ "success"
)

manca_txt <- if (giorni >= 0) {
  glue::glue("Mancano <b>{giorni}</b> giorni")
} else {
  glue::glue("Scaduta da <b>{abs(giorni)}</b> giorni")
}

pct <- max(min(giorni / 365, 1), 0) * 100

html <- glue::glue("
<div class='card shadow-sm mb-3'>
  <div class='card-body'>
    <div class='d-flex justify-content-between align-items-center flex-wrap gap-3'>
      <div>
        <div class='text-muted small'>Visita medica</div>
        <div class='h5 mb-0'>Scadenza: {format(scadenza_vm, '%d/%m/%Y')}</div>
      </div>
      <div class='text-end'>
        <span class='badge bg-{badge_color} fs-6'>{stato_txt}</span>
        <div class='small text-muted mt-1'>{manca_txt}</div>
      </div>
    </div>

    <div class='progress mt-3' role='progressbar'
         aria-label='Validità visita medica'
         aria-valuenow='{round(pct,1)}' aria-valuemin='0' aria-valuemax='100'
         style='height: 10px;'>
      <div class='progress-bar bg-{badge_color}' style='width:{round(pct,1)}%'></div>
    </div>

    <div class='d-flex justify-content-between small text-muted mt-1'>
      <span>0 gg</span><span>365 gg</span>
    </div>
  </div>
</div>
")

knitr::asis_output(html)
```



# Area Mentale