---
title: "Mattia Bresciani"
format:
  html:
    theme: darkly
    css: styles.css
execute:
  echo: false
  message: false
  warning: false
---



```{r, echo=FALSE, message=FALSE, warning=FALSE}
source("../code/ReportUnoNew.R")
source("../code/ReportDueNew.R")
source("../code/Temi_grafici.R")
source("../code/player_wheel.R")
source("../code/run_dynamics_new.R")
source("../code/phy_vs_tech_new.R")
source("../code/comparisons_U17_new.R")

ctx <- readRDS(here::here("data", "derived", "u17_context.rds"))

match_u17 <- c("CREMA vs TREVIGLIESE U17", "CREMA vs BRUSAPORTO U17", "CREMA vs DESENZANO U17", "CREMA vs AURORA TRAVAGLIATO U17", 
               "VOLUNTAS vs CREMA U17", "VILLAVALLE vs CREMA U17", "CREMA vs PONTE SP MAPELLO U17")

df          <- ctx$df_u17
cph         <- ctx$cph_u17
ctx_session <- ctx$ctx_session_u17
ctx_pf      <- ctx$ctx_pf_u17
ctx_matches <- ctx$ctx_matches_u17
pcts        <- ctx$pcts_u17

scatter_data <- ctx$scatter_u17

df_dynamic_hid_match <- ctx$run_ctx_u17$df_dynamic_hid_match

scatter_u17_over_match   <- ctx$scatter_u17_over_match
scatter_u17_over_pf      <- ctx$scatter_u17_over_pf
scatter_u17_over_session <- ctx$scatter_u17_over_session


player_sel <- "M. Bresciani"
```

# Scheda Anagrafica
```{r}
# Scheda Anagrafica

#| echo: false
nome      <- "Mattia Bresciani"
nascita   <- as.Date("2009-01-06")
ruolo     <- "Difensore"
categoria <- "Allievi U17"
eta <- as.integer(floor(as.numeric(difftime(Sys.Date(), nascita, units="days"))/365.25))
altezza <- 170 
peso <- 60.5
```

::: {.callout-note appearance="simple"}
## `r nome`

- **Categoria:** `r categoria`
- **Ruolo:** `r ruolo`

| Campo | Valore |
|:--|--:|
| Data di nascita | `r format(nascita, "%d/%m/%Y")` |
| Età | `r eta` |
| Piede | — |
| Altezza | `r altezza` |
| Peso | `r peso` |
:::


# Minutaggi
```{r, echo = FALSE, message = FALSE, warning = FALSE}
library(dplyr)
library(glue)
library(scales)

prova <- df %>% filter(`Player Name` == player_sel)

minuti_giocati_partita <- 1088
minuti_totali          <- 20*90
perc_minuti            <- ifelse(minuti_totali > 0, minuti_giocati_partita/minuti_totali, NA_real_)

perc_txt <- percent(perc_minuti, accuracy = 0.1)

```

::: {.kpi-row}
::: {.kpi-card}
**Minuti giocati**  
<span class="kpi-number">`r round(minuti_giocati_partita, 0)`</span>
<span class="kpi-sub">min</span>
:::

::: {.kpi-card}
**Minuti squadra**  
<span class="kpi-number">`r round(minuti_totali, 0)`</span>
<span class="kpi-sub">min</span>
:::

::: {.kpi-card}
**% presenza**  
<span class="kpi-number">`r perc_txt`</span>
:::
:::

<div class="progress kpi-progress" role="progressbar" aria-label="Minutaggio" aria-valuenow="`r round(perc_minuti*100,1)`" aria-valuemin="0" aria-valuemax="100">
  <div class="progress-bar" style="width:`r round(perc_minuti*100,1)`%"></div>
</div>

<div class="muted-note">
`r glue("{player_sel}: {round(minuti_giocati_partita,0)} min ({perc_txt}) dei minuti totali squadra nei match considerati.")`
</div>

# Test Fisici

```{r}
#| echo: false
#| results: asis

sett20m <- 2.83 
genn20m <- 2.89 

settjump <- 25.4
gennjump <- 23

delta_20m  <- genn20m - sett20m
delta_jump <- gennjump - settjump

trend_badge <- function(delta, better = c("lower", "higher")) {
  better <- match.arg(better)
  improved <- if (better == "lower") delta < 0 else delta > 0
  worsened <- if (better == "lower") delta > 0 else delta < 0
  
  if (improved) {
    "<span class='badge bg-success'>Migliora</span>"
  } else if (worsened) {
    "<span class='badge bg-danger'>Peggiora</span>"
  } else {
    "<span class='badge bg-secondary'>Stabile</span>"
  }
}

rows_html <- paste0(
  "<tr>",
  "<td class='fw-semibold'>Sprint 20 m</td>",
  "<td class='text-center'>", sprintf('%.2f s', sett20m), "</td>",
  "<td class='text-center'>", sprintf('%.2f s', genn20m), "</td>",
  "<td class='text-center'>", sprintf('%+.2f s', delta_20m), "</td>",
  "<td class='text-end'>", trend_badge(delta_20m, 'lower'), "</td>",
  "</tr>",
  "<tr>",
  "<td class='fw-semibold'>Vertical Jump</td>",
  "<td class='text-center'>", sprintf('%.1f cm', settjump), "</td>",
  "<td class='text-center'>", sprintf('%.1f cm', gennjump), "</td>",
  "<td class='text-center'>", sprintf('%+.1f cm', delta_jump), "</td>",
  "<td class='text-end'>", trend_badge(delta_jump, 'higher'), "</td>",
  "</tr>"
)

html <- glue::glue("
<div class='card shadow-sm mb-3'>
  <div class='card-body'>
    <div class='d-flex justify-content-between align-items-center flex-wrap gap-2 mb-2'>
      <div>
        <div class='text-muted small'>Test fisici</div>
        <div class='h5 mb-0'>Confronto Settembre vs Gennaio</div>
      </div>
      <div class='small text-muted'>Aggiornato al: {format(Sys.Date(), '%d/%m/%Y')}</div>
    </div>

    <div class='table-responsive'>
      <table class='table table-sm table-striped table-hover align-middle mb-0'>
        <thead>
          <tr>
            <th>Test</th>
            <th class='text-center'>Settembre</th>
            <th class='text-center'>Gennaio</th>
            <th class='text-center'>Δ</th>
            <th class='text-end'>Trend</th>
          </tr>
        </thead>
        <tbody>
          {rows_html}
        </tbody>
      </table>
    </div>
  </div>
</div>
")

knitr::asis_output(html)

```


# Monitoraggio

```{r, echo=FALSE, message=FALSE, warning=FALSE}
plot_phy_tec_player(player_sel, scatter_data = scatter_data)
```




```{r, echo=FALSE, message=FALSE, warning=FALSE}
report_fisico(player_sel, cph)
```


::: {.panel-tabset}
# Full Sessions
```{r, echo=FALSE, message=FALSE, warning=FALSE}
report_tecnico(player_sel, ctx_session)
```

# Partita Finale Allenamento
```{r, echo=FALSE, message=FALSE, warning=FALSE}
report_tecnico(player_sel, ctx_pf)
```

# Partite Ufficiali
```{r, echo=FALSE, message=FALSE, warning=FALSE}
report_tecnico(player_sel, ctx_matches)
```

:::

```{r}
#| echo: false
#| message: false
#| warning: false
#| fig-format: png
#| fig-dpi: 320
#| fig-bg: "#0b0b0b"
#| fig-width: 7
#| fig-height: 7
#| out-width: "85%"

plot_player_wheel(pcts, player_sel)


```

### Trend di forma

```{r, echo=FALSE, message=FALSE, warning=FALSE}
trend_fisico(player_sel, cph)

```

### Trend tecnico

```{r, echo=FALSE, message=FALSE, warning=FALSE}
trend_tecnico_indici(player_sel, ctx_session)
trend_tecnico_possesso(player_sel, ctx_session)
trend_tecnico_piede(player_sel, ctx_session)

```


### Dinamica di corsa

::: {.panel-tabset}
# Contact Duration
```{r, echo=FALSE, message=FALSE, warning=FALSE}
plot_hid_box_kpi(df_dynamic_hid_match, player_sel, metric = "HCD")

```

# Flight Duration
```{r, echo=FALSE, message=FALSE, warning=FALSE}
plot_hid_box_kpi(df_dynamic_hid_match, player_sel, metric = "HFD")

```

# Stride Length
```{r, echo=FALSE, message=FALSE, warning=FALSE}
plot_hid_box_kpi(df_dynamic_hid_match, player_sel, metric = "HSL")


```


:::

### Valori anomali

::: {.panel-tabset}
# Contact Duration
```{r, echo=FALSE, message=FALSE, warning=FALSE}
gt_hid_outlier_table(df_dynamic_hid_match, player_sel, metric = "HCD", top_n = 20)

```

# Flight Duration
```{r, echo=FALSE, message=FALSE, warning=FALSE}
gt_hid_outlier_table(df_dynamic_hid_match, player_sel, metric = "HFD", top_n = 20)

```

# Stride Length
```{r, echo=FALSE, message=FALSE, warning=FALSE}
gt_hid_outlier_table(df_dynamic_hid_match, player_sel, metric = "HSL", top_n = 20)

```
:::


### Confronto con prima squadra
::: {.panel-tabset}
# Full Session
```{r, echo=FALSE, message=FALSE, warning=FALSE}
plot_compare_phy_tec_player_3(scatter_u17_over_session, player_sel, "overall")
```

# Partite Finali
```{r, echo=FALSE, message=FALSE, warning=FALSE}
plot_compare_phy_tec_player_3(scatter_u17_over_pf, player_sel, "overall")
```

# Partite Ufficiali
```{r, echo=FALSE, message=FALSE, warning=FALSE}
plot_compare_phy_tec_player_3(scatter_u17_over_match, player_sel, "overall")
```
:::


# Video

# Visita Medica
```{r}
#| echo: false
#| results: asis

scadenza_vm <- as.Date("2026-09-22")
oggi <- Sys.Date()
giorni <- as.integer(scadenza_vm - oggi)

stato_txt <- dplyr::case_when(
  giorni < 0   ~ "SCADUTA",
  giorni <= 30 ~ "URGENTE",
  giorni <= 90 ~ "ATTENZIONE",
  TRUE         ~ "OK"
)

badge_color <- dplyr::case_when(
  giorni < 0   ~ "danger",
  giorni <= 30 ~ "danger",
  giorni <= 90 ~ "warning",
  TRUE         ~ "success"
)

manca_txt <- if (giorni >= 0) {
  glue::glue("Mancano <b>{giorni}</b> giorni")
} else {
  glue::glue("Scaduta da <b>{abs(giorni)}</b> giorni")
}

pct <- max(min(giorni / 365, 1), 0) * 100

html <- glue::glue("
<div class='card shadow-sm mb-3'>
  <div class='card-body'>
    <div class='d-flex justify-content-between align-items-center flex-wrap gap-3'>
      <div>
        <div class='text-muted small'>Visita medica</div>
        <div class='h5 mb-0'>Scadenza: {format(scadenza_vm, '%d/%m/%Y')}</div>
      </div>
      <div class='text-end'>
        <span class='badge bg-{badge_color} fs-6'>{stato_txt}</span>
        <div class='small text-muted mt-1'>{manca_txt}</div>
      </div>
    </div>

    <div class='progress mt-3' role='progressbar'
         aria-label='Validità visita medica'
         aria-valuenow='{round(pct,1)}' aria-valuemin='0' aria-valuemax='100'
         style='height: 10px;'>
      <div class='progress-bar bg-{badge_color}' style='width:{round(pct,1)}%'></div>
    </div>

    <div class='d-flex justify-content-between small text-muted mt-1'>
      <span>0 gg</span><span>365 gg</span>
    </div>
  </div>
</div>
")

knitr::asis_output(html)
```



# Salute Mentale