---
title: "Deivi Shiku"
format:
  html:
    theme: flatly
    css: styles.css
    toc: true
    toc-depth: 2
    smooth-scroll: true
    fig-format: svg
    fig-dpi: 320
    page-layout: article
execute:
  echo: false
  message: false
  warning: false
---



```{r, echo=FALSE, message=FALSE, warning=FALSE}
source("../code/ReportUnoNew.R")
source("../code/ReportDueNew.R")
source("../code/Temi_grafici.R")
source("../code/player_wheel.R")
source("../code/run_dynamics_new.R")
source("../code/phy_vs_tech_new.R")
source("../code/comparisons_U17_new.R")

ctx <- readRDS(here::here("data", "derived", "u17_context.rds"))

df          <- ctx$df_u17
cph         <- ctx$cph_u17
ctx_session <- ctx$ctx_session_u17
ctx_pf      <- ctx$ctx_pf_u17
ctx_matches <- ctx$ctx_matches_u17
pcts        <- ctx$pcts_u17

scatter_data <- ctx$scatter_u17

df_dynamic_hid_match <- ctx$run_ctx_u17$df_dynamic_hid_match

scatter_u17_over_match   <- ctx$scatter_u17_over_match
scatter_u17_over_pf      <- ctx$scatter_u17_over_pf
scatter_u17_over_session <- ctx$scatter_u17_over_session


player_sel <- "D. Shiku"
```

# Scheda Anagrafica
```{r}
# Scheda Anagrafica

#| echo: false
nome      <- "Riccardo Nicolini"
nascita   <- as.Date("2009-09-09")
ruolo     <- "Centrocampista"
categoria <- "Allievi U17"
eta <- as.integer(floor(as.numeric(difftime(Sys.Date(), nascita, units="days"))/365.25))
tesseramento <- 2021
altezza <- 173
peso <- 64.8
piede <- "Destro"
```

::: {.callout-note appearance="simple"}
## `r nome`

- **Categoria:** `r categoria`
- **Ruolo:** `r ruolo`

| Campo | Valore |
|:--|--:|
| Data di nascita | `r format(nascita, "%d/%m/%Y")` |
| Età | `r eta` |
| Anno teseramento | `r tesseramento` |
| Piede | `r piede` |
| Altezza | `r altezza` |
| Peso | `r peso` |
:::


# Minutaggi

### Partite
```{r, echo = FALSE, message = FALSE, warning = FALSE}
library(tibble)
library(knitr)
library(kableExtra)

tab_partite <- tibble(
  `Partite totali` = 26,
  Presenze = 24,
  Minuti = 1943,
  Gol = 2,
  Ammonizioni = 3, 
  Espulsioni = 0
)

tab_partite %>%
  knitr::kable(align = "c") %>%
  kableExtra::kable_styling(full_width = FALSE)
```

### Allenamenti
```{r, echo = FALSE, message = FALSE, warning = FALSE}
library(tibble)
library(knitr)
library(kableExtra)

tab_allenamenti <- tibble(
  `Allenamenti totali` = 83,
  Presenze = 67,
  Assenze = 2,
  Infortuni = 0,
  `Aggregato cat. superiori` = 14
)

tab_allenamenti %>%
  knitr::kable(align = "c") %>%
  kableExtra::kable_styling(full_width = FALSE)
```

# Test Fisici

```{r}
#| echo: false
#| results: asis

sett20m <- 25.9
genn20m <- 3.08

settjump <- 27.5
gennjump <- 3.09

delta_20m  <- genn20m - sett20m
delta_jump <- gennjump - settjump

trend_badge <- function(delta, better = c("lower", "higher")) {
  better <- match.arg(better)
  improved <- if (better == "lower") delta < 0 else delta > 0
  worsened <- if (better == "lower") delta > 0 else delta < 0
  
  if (improved) {
    "<span class='badge bg-success'>Migliora</span>"
  } else if (worsened) {
    "<span class='badge bg-danger'>Peggiora</span>"
  } else {
    "<span class='badge bg-secondary'>Stabile</span>"
  }
}

rows_html <- paste0(
  "<tr>",
  "<td class='fw-semibold'>Sprint 20 m</td>",
  "<td class='text-center'>", sprintf('%.2f s', sett20m), "</td>",
  "<td class='text-center'>", sprintf('%.2f s', genn20m), "</td>",
  "<td class='text-center'>", sprintf('%+.2f s', delta_20m), "</td>",
  "<td class='text-end'>", trend_badge(delta_20m, 'lower'), "</td>",
  "</tr>",
  "<tr>",
  "<td class='fw-semibold'>Vertical Jump</td>",
  "<td class='text-center'>", sprintf('%.1f cm', settjump), "</td>",
  "<td class='text-center'>", sprintf('%.1f cm', gennjump), "</td>",
  "<td class='text-center'>", sprintf('%+.1f cm', delta_jump), "</td>",
  "<td class='text-end'>", trend_badge(delta_jump, 'higher'), "</td>",
  "</tr>"
)

html <- glue::glue("
<div class='card shadow-sm mb-3'>
  <div class='card-body'>
    <div class='d-flex justify-content-between align-items-center flex-wrap gap-2 mb-2'>
      <div>
        <div class='text-muted small'>Test fisici</div>
        <div class='h5 mb-0'>Confronto Settembre vs Gennaio</div>
      </div>
      <div class='small text-muted'>Aggiornato al: {format(Sys.Date(), '%d/%m/%Y')}</div>
    </div>

    <div class='table-responsive'>
      <table class='table table-sm table-striped table-hover align-middle mb-0'>
        <thead>
          <tr>
            <th>Test</th>
            <th class='text-center'>Settembre</th>
            <th class='text-center'>Gennaio</th>
            <th class='text-center'>Δ</th>
            <th class='text-end'>Trend</th>
          </tr>
        </thead>
        <tbody>
          {rows_html}
        </tbody>
      </table>
    </div>
  </div>
</div>
")

knitr::asis_output(html)

```


# Monitoraggio

```{r, echo=FALSE, message=FALSE, warning=FALSE}
plot_phy_tec_player(player_sel, scatter_data = scatter_data)
```

<div class="explainer-box">
  <div class="explainer-title">Come leggere gli indici</div>
  <div class="explainer-text">
    Sono due indicatori sintetici che servono a riassumere doti fisiche e tecniche. Le linee 
    tratteggiate in grigio rappresentano la media della propria squadra. 
  </div>
  <div class="explainer-formula">
    IQF = combinazione normalizzata di distanza ad alta intensità per minuto, metri percorsi
    per minuto e distanza in sprint per sessione.
  </div>
  <div class="explainer-formula">
    IQT = combinazione normalizzata di numero rilasci per minuto, numero tocchi per minuto e 
    media di velocità dei rilasci. 
  </div>
</div>

::: {.columns}

::: {.column width="58%"}
```{r, echo=FALSE, message=FALSE, warning=FALSE}
report_fisico(player_sel, cph)
```
:::

::: {.column width="42%"}
```{r}
#| echo: false
#| message: false
#| warning: false
#| fig-format: svg
#| fig-dpi: 320
#| fig-bg: "white"
#| fig-width: 6.2
#| fig-height: 6.2
#| out-width: "100%"

plot_player_wheel(pcts, player_sel)


```
:::

:::

<div class="explainer-box">
  <div class="explainer-title">Come leggere i grafici</div>
  <div class="explainer-text">
    Il report fisico riporta le principali metriche fisiche, con un confronto tra il 
    giocatore e la  media del ruolo all'interno della squadra. 
    La sintesi riporta il confronto tra tutte le principali metriche rispetto a tutti i     
    giocatori della squadra.
  </div>
  <div class="explainer-formula">
    acceleration index = media pesata della accelerazioni, con peso crescente al crescere 
    dell'intensità dell'accelerazione.
  </div>
  <div class="explainer-formula">
    deceleration index = media pesata della decelerazioni, con peso crescente al crescere 
    dell'intensità delle decelerazioni.  
  </div>
</div>

::: {.panel-tabset}
# Full Sessions
```{r, echo=FALSE, message=FALSE, warning=FALSE}
report_tecnico(player_sel, ctx_session)
```

# Partita Finale Allenamento
```{r, echo=FALSE, message=FALSE, warning=FALSE}
report_tecnico(player_sel, ctx_pf)
```

# Partite Ufficiali
```{r, echo=FALSE, message=FALSE, warning=FALSE}
report_tecnico(player_sel, ctx_matches)
```

:::

<div class="explainer-box">
  <div class="explainer-title">Come leggere gli indici</div>
  <div class="explainer-text">
    Il report tecnico riporta le principali metriche tecniche, con un confronto tra il 
    giocatore e la  media del ruolo all'interno della squadra. 
    I primi tre valori indicano le percentuali rispettivamente di possessi lunghi, possessi
    corti e giocate di prima. Ci sono poi la durata media del possesso, la percentuale 
    di tocchi di sinistro e la percentuale di tocchi di destro.
  </div>
  <div class="explainer-formula">
    rv index = media pesata delle velocità di rilascio, con peso crescente al crescere 
    della velocità di rilascio.
  </div>
  <div class="explainer-formula">
    touches index = normalizzazione del numero di tocchi totali effettuati.   
  </div>
  <div class="explainer-formula">
    possession index = combinazione normalizzata di numero di tocchi, numero di rilasci,    
    numero di possessi lunghi e numero di palloni ricevuti.   
  </div>
</div>


### Trend di forma

```{r, echo=FALSE, message=FALSE, warning=FALSE}
#| fig-format: svg
#| fig-width: 12
#| fig-height: 12
#| out-width: "100%"
trend_fisico(player_sel, cph)

```

### Trend tecnico

```{r, echo=FALSE, message=FALSE, warning=FALSE}
#| fig-format: svg
#| fig-width: 12
#| fig-height: 8
#| out-width: "100%"
trend_tecnico_indici(player_sel, ctx_session)

```

```{r, echo=FALSE, message=FALSE, warning=FALSE}
trend_tecnico_possesso(player_sel, ctx_session)
trend_tecnico_piede(player_sel, ctx_session)

```


### Dinamica di corsa

::: {.panel-tabset}
# Contact Duration
```{r, echo=FALSE, message=FALSE, warning=FALSE}
plot_hid_box_kpi(df_dynamic_hid_match, player_sel, metric = "HCD")

```

# Flight Duration
```{r, echo=FALSE, message=FALSE, warning=FALSE}
plot_hid_box_kpi(df_dynamic_hid_match, player_sel, metric = "HFD")

```

# Stride Length
```{r, echo=FALSE, message=FALSE, warning=FALSE}
plot_hid_box_kpi(df_dynamic_hid_match, player_sel, metric = "HSL")


```


:::

<div class="explainer-box">
  <div class="explainer-title">Come leggere la dinamica di corsa</div>
  <div class="explainer-text">
    Questi grafici riportano la distribuzione, divisa per allenamento, delle principali 
    metriche per l'analisi della dinamica di corsa: durata media del contatto a terra, durata
    media del tempo di volo e lunghezza media della falcata. 
    I punti rossi sono i valori anomali, riportati successivamente nelle specifiche tabelle. 
    I valori anomali possono indicare il posizionamento non corretto dei gps nella sessione, 
    ma se ripetuti nel tempo possono servire da campanello di allarme per eventuali problemi
    fisici. 
  </div>
</div>

### Valori anomali

::: {.panel-tabset}
# Contact Duration
```{r, echo=FALSE, message=FALSE, warning=FALSE}
gt_hid_outlier_table(df_dynamic_hid_match, player_sel, metric = "HCD", top_n = 20)

```

# Flight Duration
```{r, echo=FALSE, message=FALSE, warning=FALSE}
gt_hid_outlier_table(df_dynamic_hid_match, player_sel, metric = "HFD", top_n = 20)

```

# Stride Length
```{r, echo=FALSE, message=FALSE, warning=FALSE}
gt_hid_outlier_table(df_dynamic_hid_match, player_sel, metric = "HSL", top_n = 20)

```
:::




### Confronto con prima squadra
::: {.panel-tabset}
# Full Session
```{r, echo=FALSE, message=FALSE, warning=FALSE}
plot_compare_phy_tec_player_3(scatter_u17_over_session, player_sel, "overall")
```

# Partite Finali
```{r, echo=FALSE, message=FALSE, warning=FALSE}
plot_compare_phy_tec_player_3(scatter_u17_over_pf, player_sel, "overall")
```

# Partite Ufficiali
```{r, echo=FALSE, message=FALSE, warning=FALSE}
plot_compare_phy_tec_player_3(scatter_u17_over_match, player_sel, "overall")
```
:::


# Video

# Visita Medica
```{r}
#| echo: false
#| results: asis

scadenza_vm <- as.Date("2026-02-13")
oggi <- Sys.Date()
giorni <- as.integer(scadenza_vm - oggi)

stato_txt <- dplyr::case_when(
  giorni < 0   ~ "SCADUTA",
  giorni <= 30 ~ "URGENTE",
  giorni <= 90 ~ "ATTENZIONE",
  TRUE         ~ "OK"
)

badge_color <- dplyr::case_when(
  giorni < 0   ~ "danger",
  giorni <= 30 ~ "danger",
  giorni <= 90 ~ "warning",
  TRUE         ~ "success"
)

manca_txt <- if (giorni >= 0) {
  glue::glue("Mancano <b>{giorni}</b> giorni")
} else {
  glue::glue("Scaduta da <b>{abs(giorni)}</b> giorni")
}

pct <- max(min(giorni / 365, 1), 0) * 100

html <- glue::glue("
<div class='card shadow-sm mb-3'>
  <div class='card-body'>
    <div class='d-flex justify-content-between align-items-center flex-wrap gap-3'>
      <div>
        <div class='text-muted small'>Visita medica</div>
        <div class='h5 mb-0'>Scadenza: {format(scadenza_vm, '%d/%m/%Y')}</div>
      </div>
      <div class='text-end'>
        <span class='badge bg-{badge_color} fs-6'>{stato_txt}</span>
        <div class='small text-muted mt-1'>{manca_txt}</div>
      </div>
    </div>

    <div class='progress mt-3' role='progressbar'
         aria-label='Validità visita medica'
         aria-valuenow='{round(pct,1)}' aria-valuemin='0' aria-valuemax='100'
         style='height: 10px;'>
      <div class='progress-bar bg-{badge_color}' style='width:{round(pct,1)}%'></div>
    </div>

    <div class='d-flex justify-content-between small text-muted mt-1'>
      <span>0 gg</span><span>365 gg</span>
    </div>
  </div>
</div>
")

knitr::asis_output(html)
```



# Area Mentale - Psicologica

### Partite
```{r, echo = FALSE, message = FALSE, warning = FALSE}
library(tibble)
library(knitr)
library(kableExtra)

tab_partite_ment <- tibble(
  Atteggiamento = 2.8,
  `Gestione dell'errore` = 3,
  Concentrazione = 3.8,
  `Stabilità emotiva` = 3.6,
  Proattività = 4.2, 
  Motivazione = 3.4
)

tab_partite_ment %>%
  knitr::kable(align = "c") %>%
  kableExtra::kable_styling(full_width = FALSE)
```

### Allenamenti
```{r, echo = FALSE, message = FALSE, warning = FALSE}
library(tibble)
library(knitr)
library(kableExtra)

tab_allenamenti_ment <- tibble(
  Atteggiamento = 3.8,
  `Gestione dell'errore` = 4.2,
  Concentrazione = 3.6,
  `Stabilità emotiva` = 4.0,
  Proattività = 3.0, 
  Motivazione = 4.4
)
tab_allenamenti_ment %>%
  knitr::kable(align = "c") %>%
  kableExtra::kable_styling(full_width = FALSE)
```


<div class="explainer-box">
  <div class="explainer-title">Come leggere gli indici dell'area mentale</div>
  <div class="explainer-text">
    Le due tabelle dell'area mentale riportano le medie, differenziate tra partite e 
    allenamenti, di 6 metriche psicologiche. Il punteggio va da 1 a 5.
    1 = non adeguato
    2 = livello minimo 
    3 = adeguato 
    4 = avanzato 
    5 = eccellente
  </div>
  <div class="explainer-formula">
    ATTEGGIAMENTO: Intensità, cura dei dettagli, chiedere feedback/chiarimenti, accetta diversi 
    ruoli e compiti mantenendo il ritmo di lavoro, lavora anche se non osservato, si impegna 
    anche se parte dalla panchina.
  </div>
  <div class="explainer-formula">
    GESTIONE DELL'ERRORE: Si assume le proprie responsabilità, ascolta la correzione, tende 
    a non ripetere l'errore, non mostra paura nelle azioni seguenti.
  </div>
  <div class="explainer-formula">
    CONCENTRAZIONE: Mantine l'attenzione, applica le indicazioni in modo puntuale, riduce
    distrazioni, perde poco tempo nel reagire, osserva il gioco anche quando non direttamente 
    coinvolto.   
  </div>
  <div class="explainer-formula">
    STABILITA' EMOTIVA: Gestisce la pressione e momenti decisivi, non cambia atteggiamento dopo 
    decisioni arbitrali o richiami dello staff, mantiene lucidità nel finale di gara, controllo 
    del linguaggio verbale e non verbale.
  </div>
  <div class="explainer-formula">
    PROATTIVITA': atteggiamento attivo, comunicazione con compagni, mantiene equilibrio anche 
    in momenti di difficoltà, rispetta le indicazioni dello staff.
  </div>
  <div class="explainer-formula">
    MOTIVAZIONE: spinta personale dell’atleta a dare il massimo, affrontare le difficoltà e 
    contribuire al lavoro del gruppo. Coinvolgimento e determinazione nel raggiungimento degli 
    obiettivi e dei compiti dati.
  </div>
</div>